【裁判字號】    97,審易,1976
【裁判日期】    980213
【裁判案由】    違反商標法
【裁判全文】
臺灣桃園地方法院宣示判決筆錄        97年度審易字第1976號
公  訴  人  臺灣桃園地方法院檢察署檢察官
被      告  甲○○
            乙○○
上列被告因違反商標法案件，於中華民國98年2 月13日下午5 時
許，在本院第十法庭宣示判決，出席職員如下：
          法  官   林孟宜
          書記官   洪明媚
          通  譯
法官起立朗讀判決主文、犯罪事實要旨、處罰條文、附記事項，
及告以上訴限制、期間並提出上訴狀之法院，且諭知記載其內容
：
一、主  文：
    甲○○明知為未得商標權人同意，於同一商品使用相同之註
    冊商標之商品，意圖販賣而輸入，處有期徒刑月，如易科
    罰金，以新臺幣壹仟元折算壹日。扣案如附表編號一所示仿
    冒商標圖樣之物均沒收之。
    乙○○明知為未得商標權人同意，於同一商品使用相同之註
    冊商標之商品，意圖販賣而輸入，處有期徒刑月，如易科
    罰金，以新臺幣壹仟元折算壹日。扣案如附表編號二、三所
    示仿冒商標圖樣之物均沒收之。
二、犯罪事實要旨：
    甲○○曾於民國（下同）96年間，因違反商標法案件，經臺
    灣士林地方法院以96年度簡字第1015號判處有期徒刑10月，
    減為有期徒刑5 月確定，於97年5 月29日易科罰金執行完畢
    （於本案不構成累犯）。乙○○曾於88年間，因違反商標法
    案件，經臺灣士林地方法院以89年度易字第686 號判處有期
    徒刑4 月確定，於90年2 月20日易科罰金執行完畢（於本案
    不構成累犯）。詎均不知悛悔，甲○○明知「HELLO KITTY
    」之商標名稱及圖樣為國際著名商標，並經日商三麗鷗股份
    有限公司（下稱三麗鷗公司）向我國經濟部智慧財產局申請
    註冊登記獲准，取得指定使用於手提包等特定商品之商標專
    用權，現仍於商標專用期間內，未經商標註冊人同意或授權
    ，不得於同一或類似商品上，使用相同或近似商標圖樣，亦
    不得販賣或意圖販賣而輸入前述侵害商標權人商標之商品；
    乙○○明知「DISNEY小熊維尼」及「SNOOPY」等商標名稱及
    圖案為國際著名商標，並分別經美商迪士尼企業公司（下稱
    迪士尼公司）、香港商霽霽企業有限公司台灣分公司（下稱
    霽霽公司）向我國經濟部智慧財產局申請註冊登記獲准，取
    得指定使用於提背袋等特定商品之商標專用權，且均於商標
    專用期間內，未經商標註冊人同意或授權，不得於同一或類
    似商品上，使用相同或近似商標圖樣，亦不得販賣或意圖販
    賣而輸入前述侵害商標權人商標之商品。詎甲○○、乙○○
    明知如附表所示之商品，其上標示如附表所示之圖樣，均為
    未得上述商標權人同意，於同一商品，使用相同於各該註冊
    商標圖樣之商品，係侵害他人商標專用權之仿冒商品，竟分
    別基於意圖販賣仿冒商標物品而輸入之犯意，委託不知情之
    「佳能承攬報關有限公司」（下稱佳能公司）向財政部臺北
    關稅局報關進口（報單編號：CＺ0000000000、提單主號：00
    000000000 、提單分號：998B8228；報單編號：CＺ00000000
    00、提單主號：00000000000 、提單分號：998B8228；報單
    編號：CＺ0000000000、提單主號：00000000000 、提單分號
    ：998B8230）而輸入附表所示之仿冒商品，擬伺機販賣與不
    特定人。嗣上開商品即自香港地區以航空貨運方式輸入台灣
    地區，於96年8 月8 日經財政部臺北關稅局人員在臺灣桃園
    國際機場遠雄快遞專區進口倉查獲，並扣得如附表所示之仿
    冒商標圖樣商品共計136 件。
三、處罰條文：商標法第82條、第83條，刑法第11條前段、第55
    條、第41條第1 項前段。
四、附記事項：
    核被告甲○○及乙○○所為，均係犯商標法第82條之意圖販
    賣而輸入仿冒商標商品罪。另被告乙○○同時輸入數種之仿
    冒商標商品，係以一意圖販賣而輸入行為同時侵害迪士尼公
    司及霽霽公司之商標專用權，乃一行為觸犯數罪名，為想像
    競合犯，爰依刑法第55條規定，應從一重處斷。至扣案如附
    表所示之物，分別係被告甲○○及乙○○犯商標法第82條之
    罪所輸入之商品，不問屬於被告所有與否，均應依商標法第
    83條之規定，宣告沒收之。
五、協商判決除有刑事訴訟法第455 條之4 第1 項第1 款於本訊
    問程序終結前，被告撤銷協商合意或檢察官撤回協商聲請者
    ；第2 款被告協商之意思非出於自由意志者；第4 款被告所
    犯之罪非第455 條之2 第1 項所定得以協商判決者；第6 款
    被告有其他較重之裁判上一罪之犯罪事實者；第7 款法院認
    應諭知免刑或免訴、不受理者情形之一，及違反同條第2 項
    「法院應於協商合意範圍內為判決；法院為協商判決所科之
    刑，以宣告緩刑或2 年以下有期徒刑、拘役或罰金為限」之
    規定者外，不得上訴。
六、如有前項得上訴之情形者，得自收受判決送達之日起10日內
    ，向本院提出上訴書狀，上訴於第二審法院。
中    華    民    國    98    年    2     月    13    日
                            刑事庭法  官  林孟宜
以上正本證明與原本無異。
                                  書記官  洪明媚
中    華    民    國    98    年    2     月    13    日
附錄本案論罪科刑法條：
商標法第82條：
明知為前條商品而販賣、意圖販賣而陳列、輸出或輸入者，處1
年以下有期徒刑、拘役或科或併科新臺幣5萬元以下罰金。
附表：
┌──┬─────────┬───┬─────────┐
│編號│  品      名      │數量  │商標專用權人      │
├──┼─────────┼───┼─────────┤
│ 一 │仿冒「HELLO KITTY │43件  │日商三麗鷗股份有限│
│    │」圖案手提袋      │      │公司              │
├──┼─────────┼───┼─────────┤
│ 二 │仿冒「迪士尼小熊維│45件  │美商迪士尼企業公司│
│    │尼」圖案手提袋    │      │                  │
├──┼─────────┼───┼─────────┤
│ 三 │仿冒「SNOOPY」圖案│48件  │香港商霽霽企業有限│
│    │手提袋            │      │公司台灣分公司    │
├──┴─────────┼───┴─────────┤
│    總  計              │136件                     │
└────────────┴─────────────┘


司法院資訊處製作；財團法人民間司法改革基金會備份。
